臺灣高等法院刑事判決　　　　　　　　　　　　　九十三年度上易字第一三三五號
　　上　訴　人　臺灣基隆地方法院檢察署檢察官
　　被　　　告　甲○○
右上訴人因被告竊盜案件，不服臺灣基隆地方法院九十三年度訴字第二六二號，中華
民國九十三年六月三十日第一審判決（起訴案號：臺灣基隆地方法院檢察署九十三年
度偵字第九七一號），提起上訴，本院判決如左：
    主  文
上訴駁回。
    理  由
一、本案經本院審理結果，認第一審判決對被告甲○○為無罪之諭知，核無不當，應
    予維持，並引用第一審判決書記載之證據及理由（如附件）。
二、檢察官上訴意旨略以：證人乙○○係目擊本案發生經過之關鍵證人，其於偵查中
    證稱：九十三年二月二十八日上午十一時四十分許，伊在港西街四一號二樓陽台
    要拿曬衣架，往下看剛好看到被告在伊隔壁鄰居家後門鐵窗旁邊，在播弄一些東
    西，他拿東西在磨鐵窗，頭往窗戶裡看，他不只弄一家，伊在上面看他很久，他
    弄一弄就跑到鐵軌坐，休息一下左右張望看沒有人就繼續弄鐵窗等語，於審判中
    證稱：當天上午十一點多，伊與太太在四十一號二樓伊家後陽台，正在整理雜物
    ，結果看到被告很奇怪，在二十一號後方有一些扯窗戶的動作，他手上有拿一支
    鐵絲在挖東西，... 被告的動作很奇怪，扯一扯之後，就坐在鐵路上東張西望，
    他一直反覆作這些動作，伊在陽台上觀察他有十幾分鐘等語。從證人乙○○以上
    證言，可資證明以下事實：案發當天被告有拿不詳工具在磨港西街二一號後門
    鐵窗並拉扯該鐵窗；被告有往港西街二一號窗戶內觀看；被告尚有拉扯二一
    號以外其他住戶後門鐵窗；被告拉扯鐵窗之該段時間有左右張望之舉動。衡情
    ，若被告確係到案發處所撿拾廢鐵，當不可能有拉扯他人住家鐵窗並往窗戶內觀
    看復左右張望等舉動，被告前開舉動，實與拾荒者之常態有顯著差異，是以堪信
    被告被告係基於不法所有之意圖與竊盜之犯意，至案發地點行竊上開二處之鐵窗
    ，且從被告已有拉扯、持不詳工具磨鐵窗等作為，應可認定其以處於著手行竊之
    狀態。固然，被告所採取之竊盜手段，從一般人之經驗上判斷，客觀上竊取鐵窗
    之成功率微乎其微，但被告竊盜手段是否確屬不能，應係判斷被告竊盜未遂型態
    之論據，似無解於對被告竊盜未遂犯行之認定等語。
三、按刑法上之未遂犯，必已著手於犯罪構成要件之行為，而未發生犯罪之結果者，
    始能成立。而刑法第三百二十一條第二項之加重竊盜未遂罪，縱其目的係在行竊
    ，惟如僅著手於刑法第三百二十一條第一項所列各款之加重條件行為，而未著手
    於客觀上可認為竊盜行為之實行，仍難論以加重竊盜未遂之罪（參見最高法院二
    十七年滬上字第五十四號及二十八年滬上字第八號判例意旨）。經查：(1)本案扣
    案之鐵製旗桿及鐵絲各乙支，鐵製旗桿長度約二十公分，直徑未滿一公分，呈中
    空狀，鐵絲折彎長度與鐵製旗桿約相同，細小易彎，業經本院於審理時當庭勘驗
    屬實，並有偵查卷所附之照片可按，該旗桿及鐵絲在客觀上並非對人體具有危險
    性可供凶器使用之物品，且堅硬程度亦顯然無法用以折斷如偵查卷第二十二頁照
    片所示之鐵窗欄杆。此外本案並未查獲任何其他可供行竊使用之工具或物品，上
    訴意旨指稱被告有持「不詳工具」拉扯鐵窗乙節，顯然與卷內證據資料不符。(2)
    綜合目擊證人乙○○在偵查及原審中之證言以觀，證人乙○○並未目睹被告有持
    用工具如何折斷鐵窗、敲損玻璃、及開啟窗戶伸手入內等具體動作。而證人乙○
    ○證述之其餘所見情形，雖可認為被告當時形跡可疑，或有行竊之意圖，然仍不
    能證明被告已著手實施竊盜之犯罪構成要件行為，自不能僅憑主觀上之懷疑，而
    以擬制推測之方法作為不利於被告之犯罪證據。(3)綜上所述，檢察官並未舉出足
    以證明被告已著手實施竊盜行為而未遂之確切證據，徒以前揭情詞指摘原判決不
    當，為無理由，應予駁回。
據上論結，應依刑事訴訟法第三百七十三條、第三百六十八條，判決如主文。
本案經檢察官羅榮乾到庭執行職務。
中　　　華　　　民　　　國　　九十三　　年　　 十一 　　月　　 十六 　　日
                              臺灣高等法院刑事第二十三庭
                                  審判長法  官  黃  瑞  華
                                        法  官  王  淑  滿
                                        法  官  宋      祺
右正本證明與原本無異。
不得上訴。
                                        書記官  蔡  慧  娟
中　　　華　　　民　　　國　　九十三　　年　　十一　　月　   　十七　 　日
